【裁判字號】    97,抗,447
【裁判日期】    980116
【裁判案由】    妨害自由
【裁判全文】
臺灣高等法院臺南分院刑事裁定           97年度抗字第447號
抗  告  人
即  被  告  甲○○
上列抗告人因妨害自由案件，不服臺灣雲林地方法院中華民國九
十七年十一月二十五日裁定（九十七年度易字第五七九號），提
起抗告，本院裁定如下：
    主  文
抗告駁回。
    理  由
一、抗告意旨略以：抗告人因在外工作家中無法聯絡，且代收文
    書之吳子雅並非抗告人之同居人，吳子雅遲延將判決交給抗
    告人，所以抗告人未於法定期間內提起上訴，請查明代收人
    並非同居人之原因，為此提起抗告，請求撤銷原裁定云云。
二、按上訴期間為十日，自送達判決後起算；又應於法定期間內
    為訴訟行為之人，其住所、居所或事務所不在法院所在地者
    ，計算該期間時，應扣除其在途之期間；前項應扣除之在途
    期間，由司法行政最高機關定之；原審法院認為上訴不合法
    律上之程式者，應以裁定駁回之，刑事訴訟法第三百四十九
    條前段、第六十六條、第三百六十二條前段分別定有明文。
    又送達於住居所、事務所或營業所不獲會晤應受送達人者，
    得將文書付與有辨別事理能力之同居人或受僱人，為民事訴
    訟法第一百三十七條第一項所明定，而依刑事訴訟法第六十
    二條規定，此項規定於刑事訴訟文書之送達，亦有準用。而
    所謂同居人係指與應受送達人本人同居依處而營共同生活之
    人而言。此項同居人既不以有親屬關係者為限，亦無須以永
    久共同生活為目的，只須有繼續共同生活之外觀事實為已足
    。
三、經查，抗告人即被告甲○○因妨害自由案件，經原法院於民
    國九十七年十月二十九日宣示判決，判決書於同年十月三十
    一日送達雲林縣四湖鄉○○村○○路八十七號抗告人之住所
    ，因未獲會晤抗告人本人，由送達人將文書付與設籍於同址
    之抗告人之父吳子雅，有送達證書一紙、全戶戶籍資料查詢
    結果表二紙在卷可稽（詳原審卷一一二、一二四至一二五頁
    ）。而原審於九十七年十一月二十五日裁定駁回抗告人之上
    訴，該裁定於九十七年十一月二十八日送達雲林縣四湖鄉○
    ○村○○路八十七號抗告人之住所，亦因未獲會晤抗告人本
    人，由送達人將文書付與抗告人之父吳子雅，亦有送達證書
    一紙在卷可考（原審卷第一二二頁），抗告人旋即於同日向
    原審法院遞狀提起本件抗告（見本院卷第三頁），足見吳子
    雅與抗告人確係同居一處共同生活，抗告人始得以迅速由其
    父吳子雅轉交原審之裁定，並據以提起本件抗告，是抗告意
    旨所辯「吳子雅並非抗告人之同居人」云云，顯屬巧辯之詞
    ，不足採信。則揆諸前開說明，抗告人之上訴期間，自判決
    書送達之翌日即九十七年十一月一日起計算十日，並加計在
    途期間二日，於九十七年十一月十二日即已屆滿。然而，抗
    告人遲至同年十一月十四日始向法院具狀提起上訴（抗告人
    誤向本院提出上訴狀，於九十七年十一月十四日送達本院，
    再經本院於九十七年十一月十八日函轉至原法院），此有抗
    告人之刑事上訴狀暨狀載本院收文戳章、本院刑事庭九十七
    年十一月十七日九七南分院鼎刑仁字第一四八三五號函暨函
    載之原法院收文戳章附卷可考，抗告人之上訴，加計二日之
    在途期間，抗告人於九十七年十一月十四日始遞狀上訴，已
    逾十日之法定上訴不變期間，顯屬違背法律上之程式，且無
    從補正。原審以抗告人上訴逾期顯非合法為由，依刑事訴訟
    法第三百六十二條裁定駁回上訴，經核並無不合，本件抗告
    人執上開意旨提起抗告，為無理由，應予駁回。
四、據上論斷，應依刑事訴訟法第四百十二條，裁定如主文。
中    華    民    國    98    年    1     月    16    日
                  刑事第六庭  審判長法  官  董武全
                                    法  官  曾文欣
                                    法  官  杭起鶴
以上正本證明與原本無異。
不得再抗告。
                                    書記官  魏安里
中    華    民    國    98    年    1     月    17    日


司法院資訊處製作；財團法人民間司法改革基金會備份。
